臺灣花蓮地方法院刑事裁定
111年度聲字第495號
聲  請  人  臺灣花蓮地方檢察署檢察官
受  刑  人  蘇心瀅



上列聲請人因受刑人數罪併罰有二裁判以上，聲請定其應執行之
刑（111年執聲字第370號），本院裁定如下：
    主  文
蘇心瀅犯如附表所示各罪所處之刑，應執行拘役壹佰貳拾日，如
易科罰金，以新臺幣壹仟元折算壹日。 
    理  由
一、聲請意旨略以：受刑人蘇心瀅因竊盜案件，先後經判決確定
    如附表所示，應依刑法第53條、第51條第6款，定其應執行
    之刑，爰依刑事訴訟法第477條第1項規定，聲請法院裁定等
    語。
二、按裁判確定前犯數罪者，併合處罰之。數罪併罰，分別宣告
    其罪之刑，依下列各款定其應執行者：六、宣告多數拘役者
    ，比照刑法第51條第5款定其刑期。但不得逾120日。數罪併
    罰，有二裁判以上者，依刑法第51條之規定，定其應執行之
    刑，刑法第50條第1項前段、第51條第6款、第53條分別定有
    明文。又法律上屬於自由裁量之事項，並非概無法律性之拘
    束，自由裁量係於法律一定之外部性界限內（以定執行刑言
    ，即不得違反刑法第51條之規定），使法官具體選擇以為適
    當之處理；因此在裁量時，必須符合所適用之法規之目的，
    更進一步言，須受法律秩序之理念所指導，此亦即所謂自由
    裁量之內部性界限；關於定應執行刑，既屬自由裁量之範圍
    ，其應受此項內部性界限之拘束，要屬當然（最高法院80年
    台非字第473號判例意旨參照）。定應執行刑，不僅攸關國
    家刑罰權之行使，於受刑人之權益亦有重大影響，除顯無必
    要或有急迫情形外，法院於裁定前，允宜予受刑人以言詞、
    書面或其他適當方式陳述意見之機會，程序保障更加周全（
    最高法院110年度台抗大字第489號刑事裁定意旨參照）。
三、經查，受刑人蘇心瀅犯如附表所示各罪，分別經本院判處如
    附表所示之刑，均確定在案，此有如附表所示之刑事（簡易
    ）判決、裁定及臺灣高等法院被告前案紀錄表存卷可參。經
    核附表編號4至8所示之罪，均係於附表編號1至3所示判決確
    定前所犯，是附表所示各罪皆合於刑法第50條第1項前段、
    第53條之規定，檢察官依刑事訴訟法第477條第1項規定聲請
    定其應執行之刑，應予准許。又附表編號1至3、5至6、7至8
    所示各罪，分別曾定應執行拘役120日、90日確定，揆諸前
    揭法律及判例意旨，已無自由裁量之餘地，顯無必要予受刑
    人以言詞、書面或其他適當方式陳述意見，爰裁定如主文所
    示之應執行刑，並諭知易科罰金之折算標準。至於，附表編
    號1、4、6至8原判決所宣告之沒收部分，仍應併予執行，附
    此敘明。
四、依刑事訴訟法第477條第1項，刑法第50條第1項前段、第53
    條、第51條第6款、第41條第1項前段、第40條之2第1項，裁
    定如主文。
中　　華　　民　　國　　111 　年　　10　　月　　3 　　日
　　　　　　　　　刑事第五庭    法　官　粘柏富
上列正本證明與原本無異。
如對本裁定不服，應於送達後5日內，向本院提出抗告狀（應抄
附繕本）。
因疫情而遲誤不變期間，得向法院聲請回復原狀。
中　　華　　民　　國　　111 　年　　10　　月　　4 　　日

                                書記官  王馨瑩
附表
編號  1 2 3 罪名  竊盜罪 竊盜罪 竊盜罪 宣告刑  拘役50日 拘役40日 拘役35日 犯罪日期  110年10月18日 110年12月18日 110年12月26日 偵查機關年度案號  臺灣花蓮地方檢察署檢察官110年度偵字第6115號、111年度偵字第126號、第127號、第367號 臺灣花蓮地方檢察署檢察官110年度偵字第6115號、111年度偵字第126號、第127號、第367號 臺灣花蓮地方檢察署檢察官110年度偵字第6115號、111年度偵字第126號、第127號、第367號 最後事實審 法院 臺灣花蓮地方法院 臺灣花蓮地方法院 臺灣花蓮地方法院  案號 111年度簡字第4號 111年度簡字第4號 111年度簡字第4號  判決 日期 111年2月10日 111年2月10日 111年2月10日 確定判決 法院 臺灣花蓮地方法院 臺灣花蓮地方法院 臺灣花蓮地方法院  案號 111年度簡字第4號 111年度簡字第4號 111年度簡字第4號  判決 確定 日期 111年4月4日 111年4月4日 111年4月4日 是否為得易科罰金之罪  是 是 是 備註  編號1至3，業經本院以111年度簡字第4號判處應執行拘役100日確定。     編號1至3、5至6，業經本院以111年度聲字第342號裁定應執行拘役120日確定。   

編號  4 5 6 罪名  竊盜罪 竊盜罪 竊盜罪 宣告刑  拘役45日 拘役40日 拘役50日 犯罪日期  110年9月5日 110年11月18日 110年12月20日 偵查機關年度案號  臺灣花蓮地方檢察署檢察官110年度偵字第1586號、第4883號、第5312號 臺灣花蓮地方檢察署檢察官111年度偵字第1974號、第2165號 臺灣花蓮地方檢察署檢察官111年度偵字第1974號、第2165號 最後事實審 法院 臺灣花蓮地方法院 臺灣花蓮地方法院 臺灣花蓮地方法院  案號 111年度易字第28號 111年度簡字第46號 111年度簡字第46號  判決 日期 111年4月7日 111年5月17日 111年5月17日 確定判決 法院 臺灣花蓮地方法院 臺灣花蓮地方法院 臺灣花蓮地方法院  案號 111年度易字第28號 111年度簡字第46號 111年度簡字第46號  判決 確定 日期 111年4月7日（協商判決） 111年6月28日 111年6月28日 是否為得易科罰金之罪  是 是 是 備註   編號5至6，業經本院以111年度簡字第46號判處應執行拘役80日確定。     編號1至3、5至6，業經本院以111年度聲字第342號裁定應執行拘役120日確定。  

編號  7 8 罪名  竊盜罪 竊盜罪 宣告刑  拘役55日 拘役50日 犯罪日期  110年12月13日 110年12月14日 偵查機關年度案號  臺灣花蓮地方檢察署檢察官111年度偵字第1599號 臺灣花蓮地方檢察署檢察官111年度偵字第1599號 最後事實審 法院 臺灣花蓮地方法院 臺灣花蓮地方法院  案號 111年度花簡字第141號 111年度花簡字第141號  判決 日期 111年6月13日 111年6月13日 確定判決 法院 臺灣花蓮地方法院 臺灣花蓮地方法院  案號 111年度花簡字第141號 111年度花簡字第141號  判決 確定 日期 111年7月12日 111年7月12日 是否為得易科罰金之罪  是 是 備註  編號7至8，業經本院以111年度花簡字第141號判處應執行拘役90日確定。